# 09 年某房地产企业预缴税金没有缴足，年报审计应如何处理？

提问人：qzhcpa 时间：2010-05-25 23:15:29
各位老师，请教一下： 某房地产企业在 2009 年度收到预售商品房房款，企业财务账面计入预收账款，按照当地税务机关的规定， 2009 年应预缴各种税金合计约 1500 万，但该房地产公司在 2009 年只预缴了 700 万税金，剩下 800 万税金应预缴而未预缴，年报审计时注册会计师应如何处理该事项。 询问了一些同事，看法各不相同，可分为以下几类： 1 、认为对报表不产生影响，但违反了规定，未能履行法定义务，保留意见。 2 、认为预缴税金和应交税金是 2 个不同的概念，不对报表产生影响，不必调整，无保留意见，但应建议企业应按规定及时预缴。 3 、认为该事项审计应作出调整，应将未预缴的 800 万税金计提出来，反映在报表上，但同事们的调整分录各不相同，如：借：预付账款 800 万 贷：应交税金 800 万；或借：应收账款 800 万 贷：应交税金 800 万，或借：其他流动资产 800 万 贷：应交税金 800 万，或借：应交税金-未预缴税金 800 万 贷：应交税金 800 万，或借：应交税金 800 万贷：其他应付款 800 万等等
请问陈老师及各位老师，遇到这种情况，到底那种处理方式正确，如果需要计提应缴而未预缴的 800 万税金，调整分录应该怎么做

回答人：chenyiwei
回复 楼主 qzhcpa 的帖子单纯从会计处理角度，个人倾向于计提时：借：其他流动资产 800 万 贷：应交税金 800 万。两者在资产负债表上不能相抵，充分反映应履行而尚未履行的纳税义务。另外对于由此可能导致的滞纳金、罚款等，也应适当考虑对于财务报表整体的影响，予以恰当反映或披露。如果客户拒绝审计调整建议的，根据相关事项对被审计财务报表整体的影响程度确定对审计意见类型的影响。